# 大股东与上市公司的供应商签订保理业务是否构成关联交易

提问人：xiaoqingnian 时间：2019-05-30 15:28:35
上市公司应付供应商 A 原料款，现上市公司控股股东拟与供应商A签订应收账款保理业务：在供应商 A，控股股东、上市公司三方签订保理协议，可由控股股东支付给供应商 A 货款，同时会向供应商收取适当手续费。到合同付款期，上市公司按货款原价向控股股东支付货款即可。
问题：请教陈老师，@chenyiwei ,此种情况上市公司与控股股东是否构成关联交易，如果构成关联交易，应将什么金额作为交易的发生额来披露

回答人：chenyiwei
应当分析上市公司从该项保理交易中获取了哪些经济利益（与不参与该保理交易时相比），如更优惠的采购价格、更长的账期等。该项关联交易的内容和金额就是上市公司从中获取的增量经济利益，并须考虑上市公司是否为获取这些增量经济利益支付了对价。如果上市公司获取了可以货币计量的增量经济利益但未支付相应的对价，则上市公司应按权益性交易原则处理，对应确认资本公积。

提问人：xiaoqingnian 时间：2019-05-31 09:34:51
本例中对上市公司而言，没有取得更优惠的价格取得原料，同时保理合同签订上市公司仍按合同付款期付款，从这个角度看，应该是没有获取增量利益，从这个角度应该不算关联交易
但是《企业会计准则第 36 号——关联方披露（ 2006 ）》第八条关联交易通常包括”（十）代表企业或由企业代表另一方进行债务结算。”，从这个角度看，控股股东实际上是代上市公司结算债务，只不过提前结算了，应该算关联交易。这个如何来理解呢

回答人：chenyiwei
也可以认为控股股东以保理商身份付款给供应商，实际上是向供应商放贷（以供应商对本企业的应收款为质押）。这样可以规避这个 “” 代表企业或由企业代表另一方进行债务结算 “的问题。